【裁判字號】    91,簡上,274
【裁判日期】    920227
【裁判案由】    公然侮辱
【裁判全文】
臺灣臺北地方法院刑事判決                   九十一年度簡上字第二七四號
    上訴人
    即被告  乙○○  男  二十八.
右列上訴人即被告因公然侮辱案件，不服本院九十一年度簡字第二四五五號中華民國
九十一年九月三日第一審判決（聲請案號：九十年度偵字第六六三四號），提起上訴
，本院管轄之第二審合議庭判決如左：
    主      文
原判決撤銷。
乙○○公然侮辱人，處拘役參拾日，如易科罰金，以參佰元折算壹日。
    事      實
一、乙○○受託催討債務，於民國八十九年十二月二十二日上午十一時許，在台北市
    ○○路臺灣高等法院門口不特定人得共見共聞之公共場所，因索債糾紛，竟基於
    公然侮辱之犯意，以「幹妳娘」穢語，辱罵甲○○，足以減損甲○○之聲譽。
二、案經甲○○訴由台灣台北地方法院檢察署檢檢察官偵辦及甲○○訴請台北市政府
    警察局中正第二分局報請台灣台北地方法院檢察署檢察官聲請簡易判決處刑。
    理      由
一、訊之上訴人即被告乙○○矢口否認有公然侮辱之犯行，辯稱：並未罵告訴人甲○
    ○，如果有罵也是氣話云云。經查：被告前揭犯行，業據告訴人於警訊、偵查中
    指述綦詳，復徵之被告於警訊中陳稱並未跟告訴人說妳給我小心點等恐嚇性語氣
    ，是告訴人先開口罵「幹妳娘」，我才回罵等語（見台灣台北地方法院檢察署檢
    九十年偵字第六九七一號卷第三頁反面），堪認告訴人與被告當時確有口角，而
    被告在爭執中以「幹妳娘」之穢語，辱罵告訴人至堪認定。
二、核被告所為，係犯刑法第三百零九條第一項公然侮辱罪。原審對被告論罪科刑，
    固非無見，惟本案被告所犯為公然侮辱罪，尚無證人保護法之適用，換言之，對
    於本案之證人即無保密身分之依據，然原審對於目擊證人卻以代號Ａ１稱之，其
    法律之適用自屬違誤，而Ａ１證人之證詞於本院審理中，既經公訴人當庭表示不
    再據為本案證據，本院對Ａ１之證言當不予審酌，自不待言。綜上，被告上訴意
    旨，指摘原判決有誤，應為無罪判決云云，雖無理由，然原判決既有可議，自應
    由本院撤銷改判。爰審酌被告犯罪之動機、目的、所受之刺激、手段、品行、智
    識程度、所生危害及犯罪後之態度等一切情狀，量處如主文第二項所示之刑，並
    諭知易科罰金之折算標準，以資懲儆。至被告行為後，刑法第四十一條業於九十
    年一月十日修正公布，同年月十二日施行，比較新舊法，對被告不生影響，自應
    適用修正後之刑法第四十一條第一項前段之規定，諭知易科罰金知折算標準，併
    此敘明。
三、據上論斷，應依刑事訴訟法第四百五十五條之一第三項、第三百六十九條第一項
    前段、第三百六十四條、第二百九十九條第一項前段、刑法第二條第一項前段、
    第三百零九條第一項、第四十一條第一項前段、罰金罰鍰提高標準條例第一條前
    段、第二條，判決如主文。
本案經檢察官俞秀端到庭執行職務。
中      華      民      國          九十二年       二月          二十七日
                            台灣台北地方法院刑事第六庭
                              審判長法  官   黃俊明
                                    法  官   黃雅芬
                                    法  官   劉嶽承
右正本證明與原本無異。
不得上訴。
                                    書記官    張耀鴻
中      華      民      國          九十二年       二月          二十七日
附錄本案論罪科刑法條全文：
中華民國刑法第三百零九條
 (公然侮辱罪)
公然侮辱人者，處拘役或三百元以下罰金。
以強暴犯前項之罪者，處一年以下有期徒刑、拘役或五百元以下罰金。


司法院資訊處製作；財團法人民間司法改革基金會備份。
